# 固定资产贷款贴息

提问人：xyd617 时间：2015-01-28 13:00:55
利息资本化了，只是并非建设期收到补助，而是建设完成后实际收到补助，但是现在政府补助很多都是建设完成竣工验收，才会给你政府补助，只能说该政府补助弥补前期投资支出，并非专款专用。这种情况如何判定与资产相关还是与收益相关？

回答人：chenyiwei
从补助目的来看，如果主要的补助目的是形成资产的支出，则应优先认定为与资产相关的补助。例如贴息就首先在资本化利息的限度内认定为与资产相关的补助，超过部分再认为是与费用化的利息相关的。